hr-HR: Vrsta ventila zračnog madraca: Boston; Double lock; Plosnati; Leafield C7/D7; Multilock; Pinch; Vlasnički; S navojem; Okretni; Ostalo
sv: Luftmadrassens ventiltyp: Boston; Dubbellås; Platt; Leafield C7/D7; Flerstegslås; Klämventil; Patentskyddad; Skruv; Vrid; Övrigt
fi: Ilmapatjan venttiilin tyyppi: Boston; Kaksoislukko; Litteä; Leafield C7/D7; Multilock; Puristettava; Omistusoikeudellinen; Ruuvi; Kierre; Muu
th: ประเภทวาล์วของที่นอนลม: วาล์ว Boston; วาล์ว Double lock; วาล์วแบน; Leafield C7/D7; วาล์ว Multilock; วาล์ว Pinch; กรรมสิทธิ์; วาล์วสกรู; วาล์วแบบบิด; อื่นๆ
ro-RO: Tipul de supapă al saltelei pneumatice: Boston; Închidere dublă; Plat; Leafield C7/D7; Multilock; Prin strângere; Proprietar; Cu filet; Prin rotire; Altele
da: Luftmadrassens ventiltype: Boston; Dobbeltlås; Flad; Leafield C7/D7; Multilås; Klemme; Navnebeskyttet; Skrue; Drej; Anden
vi: Loại van nệm hơi: Boston; Khóa kép; Phẳng; Leafield C7/D7; Khóa đa lớp; Van bóp; Độc quyền; Vặn ốc; Xoắn; Khác
zh-TW: 充氣墊閥門類型: 波士頓閥; 雙重鎖; 平放式; Leafield C7/D7; 多重鎖; 捏壓式; 專有; 螺旋式; 旋轉式; 其他
it: Tipo di valvola per materasso ad aria: Boston; A doppia chiusura; Piatta; Leafield C7/D7; Multilock; A pressione; Proprietario; A vite; A rotazione; Altra
ja: エアマットレスバルブタイプ: ボストン; ダブルロック; フラット; リーフィールド C7/D7; マルチロック; ピンチ; 独自規格; ネジ式; ツイスト; その他
pl: Typ zaworu materaca nadmuchiwanego: Bostoński; Podwójna blokada; Płaski; Leafield C7/D7; Wielopunktowy; Zaciskowy; Zastrzeżony; Gwintowany; Obrotowy; Inne
es: Tipo de válvula para colchón de aire: Boston; Doble bloqueo; Plana; Leafield C7/D7; Multibloqueo; De pellizco; Patentado; De rosca; Giratoria; Otro
nl: Ventieltype luchtbed: Boston; Double lock; Plat; Leafield C7/D7; Multilock; Knijpventiel; Eigen; Schroefventiel; Draaiventiel; Overig
fr: Type de valve de matelas gonflable: Boston; À double verrouillage; Plate; Leafield C7/D7; Multilock; À pincement; Propriétaire; À vis; À rotation; Autre
sl-SI: Vrsta ventila za zračno vzmetnico: Boston; Dvojna zapora; Ploščat; Leafield C7/D7; Večkratna zapora; Na stisk; Lastniški; Navojni; Vrtljivi; Drugo
ko: 에어매트리스 밸브 유형: 보스턴; 더블 락; 플랫; 리필드 C7/D7; 멀티락; 핀치; 독점; 스크류; 트위스트; 기타
pt-BR: Tipo de válvula para colchão de ar: Boston; Trava dupla; Plana; Leafield C7/D7; Multitrava; Pressão; Proprietária; Rosca; Torção; Outros
en: Air mattress valve type: Boston; Double lock; Flat; Leafield C7/D7; Multilock; Pinch; Proprietary; Screw; Twist; Other
pt-PT: Tipo de válvula do colchão insuflável: Boston; Fecho duplo; Plana; Leafield C7/D7; Multifecho; De apertar; Proprietária; De rosca; De torção; Outro
sk-SK: Typ ventilu nafukovacieho matraca: Boston; Double lock; Plochý; Leafield C7/D7; Multilock; Stláčací; Proprietárny; Skrutkovací; Otočný; Iné
cs: Typ ventilu nafukovací matrace: Boston; Dvojitý uzávěr; Plochý; Leafield C7/D7; Vícebodový uzávěr; Štípací; Proprietární; Šroubovací; Otočný; Ostatní
ru: Тип клапана надувного матраса: Бостонский; С двойным замком; Плоский; Leafield C7/D7; Многозамковый; Прижимной; Проприетарный; Винтовой; Поворотный; Другое
nb: Luftmadrassventiltype: Boston; Dobbeltlås; Flat; Leafield C7/D7; Multilås; Klemventil; Proprietær; Skrue; Vri; Annet
lt-LT: Pripučiamos čiužinio vožtuvo tipas: „Boston“; Dvigubo užrakto; Plokščias; „Leafield C7/D7“; Kelių užraktų; Suspaudžiamas; Nuosavybinis; Užsukamas; Pasukamas; Kita
tr: Hava yatağı valf tipi: Boston; Çift kilitli; Düz; Leafield C7/D7; Çoklu kilitli; Sıkıştırmalı; Özel; Vidalı; Döndürmeli; Diğer
zh-CN: 充气床垫阀门类型: 波士顿气门; 双重锁定; 扁平式; Leafield C7/D7; 多重锁定; 捏合式; 专有; 螺旋式; 旋转式; 其他
hu: Felfújható matrac szeleptípusa: Boston; Dupla záras; Lapos; Leafield C7/D7; Többzáras; Szorítós; Saját / védett; Csavaros; Forgatós; Egyéb
de: Ventilart für Luftmatratzen: Boston; Double-Lock; Flach; Leafield C7/D7; Multilock; Quetschventil; Proprietär; Schraubventil; Drehventil; Andere
el: Τύπος βαλβίδας στρώματος αέρα: Βαλβίδα Boston; Διπλής ασφάλισης; Επίπεδη; Leafield C7/D7; Πολλαπλής ασφάλισης; Πιέσεως (pinch); Ιδιόκτητης τεχνολογίας; Βιδωτή; Περιστροφική; Άλλο
bg-BG: Тип клапан за надуваемо легло: Бостън; Двойно заключване; Плосък; Leafield C7/D7; Multilock; Прищипващ се; Собствен; На винт; Въртящ се; Други